【裁判字號】    99,交抗,858
【裁判日期】    990930
【裁判案由】    聲明異議
【裁判全文】
臺灣高等法院臺中分院刑事裁定         99年度交抗字第858號
抗  告  人
即受處分人  甲○○
上列抗告人即受處分人因違反道路交通管理處罰條例聲明異議案
件，不服臺灣臺中地方法院99年度交聲字第3247號，中華民國99
年8月24日所為裁定，提起抗告，本院裁定如下：
    主  文
抗告駁回。
    理  由
一、本案經本院審理結果，認原審裁定，認事用法均無不當，應
    予維持，並引用原審裁定之理由（如附件）。
二、本件抗告意旨略以：抗告人即受處分人甲○○於99年6月4日
    中午11時14分許，將汽車停放於臺中市建國市場附近之復興
    陸橋下，為警逕行舉發違規併排停車，惟該處未劃紅線，亦
    無劃有汽、機車停車格，停車時，車旁只停有幾部機車，前
    後左右並無汽車停放，汽車停在機車旁叫併排停車嗎？汽車
    停在單車旁亦應為併排停車而處罰。且抗告人檢舉建國市場
    旁違規停車情形照片8張，以供參考，爰此提起抗告云云。
三、按違反道路交通管理處罰條例之受處分人，不服該條例第8
    條主管機關所為之處罰，得於接到裁決書之翌日起20日內，
    向管轄地方法院聲明異議，道路交通管理處罰條例第87條第
    1項定有明文。是違反道路交通管理處罰條例之受處分人所
    得異議之對象，係主管機關所為之裁決，即行政機關所為具
    有行政罰性質之行政處分，至司法機關即管轄地方法院所審
    理者，則係該裁決是否合法適當，乃屬特殊之行政救濟程序
    。質言之，司法機關之管轄權，係屬後續管轄權，而行政機
    關之管轄權，方為原始管轄權，此不僅係行政處分之本質使
    然，且尚兼具減輕司法機關負擔之功能。因之，假若交通主
    管機關對於經舉發而繫屬之違反道路交通管理處罰條例案件
    ，尚未為裁決時，則其原始之管轄權並未消滅，同時司法機
    關之後續管轄權亦無從產生，此際司法機關尚無發動司法權
    之必要。故違反道路交通管理處罰條例之受處分人，於交通
    主管機關裁決前，先向管轄地方法院聲明異議，因其異議之
    對象尚未存在，該異議自不合法律上之程式。
四、經查：本件抗告人甲○○於接獲臺中市警察局中市警交字第
    G0H155516號舉發違反道路交通管理事件通知單後，公路主
    管機關尚未裁決前，逕於99年8月19日就前開違反道路交通
    管理事件通知單具狀向原審法院聲明異議，惟揆諸前開說明
    ，其異議顯不合法律上之程式且無從補正，原審將其駁回，
    於法經核無違誤，抗告人猶執前詞提起抗告為無理由，應予
    駁回。
五、據上論結，應依道路交通案件處理辦法第26條，刑事訴訟法
    第412條，裁定如主文。
中    華    民    國    99    年    9     月    30    日
            刑事第四庭    審判長法  官  洪  耀  宗
                                法  官  許  文  碩
                                法  官  林  清  鈞
以上正本證明與原本無異。
不得再抗告。
                                書記官  許  美  惠
中    華    民    國    99    年    9     月    30    日

司法院資訊處製作；財團法人民間司法改革基金會備份。
